臺灣臺中地方法院民事裁定　96年度破字第151號
聲　請　人　甲○○
上列聲請人聲請宣告破產事件，本院裁定如下：
    主  文
聲請駁回。
聲請程序費用由聲請人負擔。
    理  由
一、本件聲請意旨略以：聲請人自幼家境窮困，僅靠患有聽障之
    父親賺取微薄收入以維持家計，惟父親於民國92年間退休後
    ，於93年4月因車禍截肢，同年胞兄入伍服役，家中經濟頓
    失依靠，聲請人為減輕家中負擔，便半工半讀維持家計，93
    年6月於修平技術學院二專畢業後，隨即進入臺中市安興牙
    醫診所擔任助理迄今，惟每月收入僅有新臺幣（下同）18,0
    00元，且該項收入必須支付聲請人與父母之每月生活支出及
    父親之醫療費用。另聲請人之父親曾向臺中縣后里鄉農會貸
    款1,900,000元，然因無謀生能力而無法正常繳納本息，必
    須由聲請人與其兄共同負擔每月應支付之貸款本息，聲請人
    因無力負擔以上開銷，只好向銀行借貸，因而積欠合作金庫
    商業銀行股份有限公司信用貸款債務291,000元、香港商上
    海匯豐商業銀行股份有限公司信用卡債務68,596元、遠東國
    際商業銀行股份有限公司信用卡債務59,151元、花旗銀行股
    份有限公司信用卡債務412,315元、大眾商業銀行股份有限
    公司信用卡債務91,536元及玉山商業銀行股份有限公司信用
    卡債務58,031元，合計980,629元。聲請人目前每月薪資雖
    有18,00 0元，惟受限於學歷及無特別專長，增加收入之希
    望渺茫，而該等收入扣除聲請人每月需負擔本身之生活費（
    依內政部公佈之每人每月最低生活費計算為9,509元），及
    與其兄共同負擔父母之扶養費用9,509元（計算式：9,509X2
    /2=9,509）後，已無剩餘，故無力清償積欠上開債權人之債
    務，惟聲請人之友人因見聲請人為前述高額債務所苦，願贈
    與聲請人300,000元，使聲請人有可供組成破產財團之財產
    ，為此聲請宣告破產云云。
二、按破產，對債務人不能清償債務者，宣告之，固為破產法第
    57條所明定。然破產者，乃係債務人不能清償其債務時，為
    使多數債權人之債權能獲致公平之滿足，就債務人之總財產
    強制執行，對全體債權人為平等之清償，即所謂一般的強制
    執行，此與普通之強制執行，係就各個債權人之債權個別之
    執行，而執行之範圍，亦非必及於債務人之總財產者有別。
    又破產固係對於債務人不能清償債務者宣告之，但法院就破
    產之聲請得依職權為必要之調查（破產法第63條第2項），
    ，若債務人確係毫無財產，則破產財團即不能構成，或破產
    財團雖勉可組成，然其破產財團之財產尚不足清償財團費用
    及財團債務時，依破產法第148條規定之意旨，應以無宣告
    破產之實益，而裁定駁回破產宣告之聲請（最高法院86年度
    台抗字第479號裁定意旨參照）。
三、經查，聲請人雖主張其友人願贈與其300,000元，使其有足
    以組成破產財團之財產，惟經本院於96年11月26日裁定命聲
    請人於收受該裁定後5日內，就其前述主張提出證明資料，
    聲請人於96年11月30日收受上開裁定迄今，仍未提出其所述
    其友人贈與300,000元之相關證明，以供本院審酌，此有本
    院送達證書及民事科查詢簡答表各1份附卷可稽，是聲請人
    所稱有友人贈與其300,000元以供構成破產財團一節，尚難
    遽信為真正。又聲請人名下別無其他財產，有其提出之財政
    部臺灣省中區國稅財產歸屬資料清單1件附卷可稽；且其自
    承其每月工作收入18,000元，於支付其本身及父母生活費用
    後已無剩餘，故本件並無證據足認聲請人有資產可供構成破
    產財團，自無支付破產管理人之報酬及其他財團費用與財團
    債務之可能，即無從依破產程序清理其債務，揆諸上開說明
    意旨，聲請人聲請宣告破產核無理由，應予駁回。
四、依破產法第5條，民事訴訟法第95條、第78條，裁定如主文
    。
中　　華　　民　　國　　96　　年　　12　　月　　20　　日
                  民事第二庭    法  官　鍾啟煒
正本係照原本作成。
如不服本裁定應於送達後10日內向本院提出抗告狀，並繳納抗告
費新臺幣1000元。
中　　華　　民　　國　　96　　年　　12　　月　　20　　日
                                書記官
